臺灣高等法院臺中分院刑事裁定
111年度抗字第1158號
抗  告  人  
即  被  告  林見潭


上列抗告人即被告因詐欺等案件，不服臺灣南投地方法院中華民
國111年11月14日所為上訴駁回裁定（110年度訴字第265號），
提起抗告，本院裁定如下：
    主  文
抗告駁回。
    理  由
一、本件抗告人即被告林見潭（以下稱抗告人）抗告意旨略以：
    因在外地做○○工作，回來看到黏貼法院領取單，有馬上去警
    察機關領取，且提出緩刑上訴，懇請法官開恩，是否可以念
    在抗告人需照顧家中○○的份上，讓抗告人善盡贍養○○之責任
    與義務，給予緩刑之機會等語。
二、原裁定意旨略以：本件第一審判決正本已於民國111年8月2
    日送達上訴人即被告林見潭（下簡稱為被告）位於南投縣○○
    鎮○○街000○0號之住所，因未獲會晤被告本人，也無受領文
    書之同居人或受僱人，而將判決正本寄存於南投縣政府警察
    局○○分局○○派出所，並自寄存之日起經10日即111年8月13日
    發生效力，此有本院送達證書1紙在卷可稽。又被告住所在
    南投縣○○鎮，其向位於○○市之本院為訴訟行為，依法院訴訟
    當事人在途期間標準須扣除在途期間3日，是被告如對本案
    判決不服欲提起上訴，其上訴期間即應自111年8月13日起算
    20日，並扣除（算法上為加計）在途期間3日，於111年9月5
    日屆滿。惟被告遲至111年10月14日始向本院提出上訴，有
    刑事聲明上訴狀之本院收文戳章在卷可稽。是被告所為上訴
    顯已逾上訴期間，其上訴權已經喪失，揆諸前揭說明，本件
    上訴應予駁回等語。
三、按上訴期間為20日，自送達判決後起算，但判決宣示後送達
    前之上訴，亦有效力；原審法院認為上訴不合法律上之程式
    或法律上不應准許或其上訴權已經喪失者，應以裁定駁回之
    ，但其不合法律上之程式可補正者，應定期間先命補正，刑
    事訴訟法第349條、第362條分別定有明文。
四、本院之判斷
  ㈠抗告人因詐欺等案件，經原審法院於111年7月25日以110年度
    訴字第265號判決（以下稱原判決）判處抗告人罪刑並諭知
    沒收後，該判決正本已於111年8月2日送達抗告人位在南投
    縣○○鎮○○街000○0號之住所，因未獲會晤抗告人本人，也無
    受領文書之同居人或受僱人，而將判決正本寄存於南投縣政
    府警察局○○分局○○派出所，並自寄存之日起經10日即111年8
    月13日發生效力等情，有原審法院送達證書在卷可憑，本件
    上訴期間應至111年9月5日屆滿（加計在途期間3日，而上訴
    期間之末日為星期日，順延至星期一），此經原裁定說明甚
    詳。詎抗告人遲至111年10月14日始提出上訴書狀（見臺灣
    南投地方法院110年度訴字第265號卷，下稱原審卷，第330
    至334頁）爭執量刑過重，此有刑事上訴理由狀上之收文收
    狀章戳及收狀資料查詢清單可憑，是抗告人上訴顯已逾越法
    定上訴期間而違背法律上之程式，且無從補正。
  ㈡抗告人雖持上詞提起抗告，惟抗告人於111年5月30日到庭進
    行準備程序並為認罪陳述，經原審合議庭裁定改由受命法官
    依簡式審判程序審理，於同日言詞辯論終結，諭知於111年7
    月25日下午4時宣判，並記明於筆錄，抗告人於該案審理終
    結時既已知悉宣判日期，本即應隨時注意該案件判決書之送
    達情形，以利順利收受判決書，顯見抗告人並未因知悉有案
    件要宣判，而多加注意法院通知，實難謂抗告人對上訴逾期
    毫無任何過失，並無礙本件上訴已經逾期之認定，且與刑事
    訴訟法第67條所定回復原狀之要件不符。至於抗告人以家庭
    因素為抗告理由，此不影響抗告人之上訴已逾期，違背法律
    上程式之事實，亦非抗告程序所得審酌，附此敘明。
五、綜上，抗告人上訴顯已逾越法定上訴期間而違背法律上之程
    式，且無從補正，原審以此為由裁定駁回其上訴，並無違誤
    。抗告人提起抗告，為無理由，應予駁回。
據上論斷，應依刑事訴訟法第412條，裁定如主文。
中　　華　　民　　國　　111 　年　　12　　月　　12　　日
            刑事第八庭    審判長法　官　張  靜  琪
                                法　官　黃  小  琴
                                法　官　郭  瑞  祥 
以上正本證明與原本無異。
如不服本裁定，應於收受送達後5日內向本院提出抗告書狀（須
附繕本）。因疫情而遲誤不變期間，得向法院聲請回復原狀。

                                書記官  洪  玉  堂　　
　　　　　　　　　　　　　　　　
中　　華　　民　　國　　111 　年　　12　　月　　12　　日